臺灣基隆地方法院交通事件裁定　　　　100年度交聲字第45號
原處分機關　交通部公路總局臺北區監理所基隆監理站
異　議　人
即受處分人　李進生
上列異議人因違反道路交通管理處罰條例案件，對於交通部公路
總局臺北區監理所基隆監理站中華民國100年1月27日所為之處分
（原處分案號：基監字第裁42-GOH338602號) ，聲明異議，本院
裁定如下：
    主  文
原處分撤銷。
李進生汽車駕駛人，停車時不緊靠道路右側，處罰鍰新臺幣壹仟
貳佰元。
    理  由
一、原處分意旨略以：本件異議人即受處分人（以下稱異議人）
    李進生於民國99年12月4 日19時11分許，將其所駕駛黃純瑩
    所有之車號D7-0060 號自用小客車（下稱系爭車輛）停放在
    臺中市○○路167 號前，因有併排停車之違規行為，為臺中
    市政府警察局第三分局合作派出所（下稱舉發機關）執勤員
    警拍照採證後逕行舉發，經異議人於舉發通知單所載應到案
    日期前提出申訴，原處分機關函請舉發機關調查結果，仍認
    受處分人確有前開違規行為，原處分機關爰依道路交通管理
    處罰條例第56條第1 項第6 款、道路交通管理事件統一裁罰
    基準表之規定，於100 年1 月27日以基監字第裁42-GOH3386
    02號裁決書，裁處受處分人罰鍰新台幣（下同）1,200 元。
二、聲明異議意旨略以：原舉發單位雖以系爭車輛停車時右側停
    有機車為由，舉發異議人違規併排停車，並以卷附之採證照
    片為證，惟異議人於上開時、地停放系爭車輛時，雖因當地
    間距有限，致未能將上開車輛停放於離路緣60公分以內，但
    停車當時右側並無機車，採證照片中所示停放於系爭車輛右
    側之機車係於異議人停車後，方駛入系爭車輛之右側停放，
    此觀照片中機車騎士尚未下車，機車大燈灼亮等情自明，是
    異議人停放系爭車輛時，右側並無車輛，自無併排停車之違
    規行為，原舉發單位舉發有誤，為此聲明異議等語。
三、按汽車駕駛人停車時不依順行方向，或不緊靠道路右側，或
    併排停車，或單行道不緊靠路邊停車，均處600 元以上1,20
    0 元以下之罰鍰，道路交通管理處罰條例第56條第1 項第6
    款定有明文。又按汽車駕駛人停車時應依車輛順行方向緊靠
    道路右側，其右側前後輪胎外側距離緣石或路面邊緣不得逾
    40公分，道路交通安全規則第112 條第2 項亦有明文。
四、經查：
  (一)異議人駕駛第三人黃純瑩所有之車號D7-0060 號自用小客車
    ，於99年12月4 日19時11分許，將該車停放在臺中市○○路
    167 號前，異議人則下車至路旁商家購物，而經警員掣單舉
    發乙節，此為異議人所不爭執，並有臺中市政府警察局中市
    警交字第G0H338602 號舉發違反道路交通管理事件通知單影
    本1 紙、採證照片1 幀在卷可佐，堪認此部分事實為真實。
  (二)本件觀諸卷附之採證照片，異議人車輛右側雖停放乙輛機車
    ，然該機車大燈亮起、機車支架著地，機車腳踏板上置有2
    頂安全帽，而機車騎士未戴安全帽坐於機車坐墊上、雙腳踏
    地並呈向左轉動機車龍頭之姿勢，無從判斷機車騎士當時究
    係意欲騎車離開該處，抑或係甫到該處而準備停放機車，而
    證人即舉發本件違規之警員賴彥余於本院調查時亦證稱：伊
    當天執行巡邏勤務，行經台中市○○路167 號前面時，看到
    車號D7-0060 號車輛有違規併排停車的情況，就照相蒐證並
    且開單舉發，當時駕駛人沒有在車上，之所以當時會認定異
    議人併排停車，並不是以蒐證照片上所顯示那1 台有騎士且
    大燈是亮著的機車為依據，而是在異議人車輛前方有停1 台
    休旅車，那台休旅車當時是斜插的停在路邊，該休旅車駕駛
    當時也沒有在車上，當時異議人的車輛的右前車頭距離該輛
    休旅車的左後側很近，且異議人的車輛的左側車身已經是突
    出路邊的標線，雖然並非停在該輛休旅車的左側，但是在我
    們的取締標準上也認定屬於併排停車等語（見本院卷第22、
    23頁），是本件並無積極證據足證異議人停車時，其車輛右
    側已先行停放有其他車輛。次查，所謂併排停車，應係指車
    輛依規定停車後，其他車輛另以斜向、垂直或平行等方向停
    於其車側，致有妨礙車輛或行人通行之情形。本件證人取締
    時，既未見異議人所停放車輛之車側有任何車輛已先行停放
    ，雖異議人車輛前方另斜停乙輛休旅車，與異議人之車輛相
    距甚近，然異議人之車輛既非以斜向、垂直或平行等方向停
    於該休旅車之車側，即難認異議人有違規併排停車之情事。
  (三)按白實線設於路側者，作為車輛停放線，此觀道路交通標誌
    標線號誌設置規則第149 條第1 項第3 款自明；次按汽車停
    車時，應依車輛順行方向緊靠道路右側，其右側前後輪胎外
    側距離緣石或路面邊緣不得逾40公分，道路交通安全規則第
    112 條第2 項亦有明定。本件觀諸卷附之採證照片，異議人
    車輛之左側前後輪胎已壓在路側白實線上，右側前後輪胎外
    側距離路面邊緣則有相當距離，尚且可停放乙輛機車，異議
    人亦自承系爭車輛停放位置，距離路緣超過60公分，有聲明
    異議狀1 份在卷可稽，足認異議人未將系爭車輛停放於距離
    路面邊緣40公分以內，異議人顯有未緊靠道路右側停車之事
    實，灼然甚明，自應依上開條例第56條第1 項第6 款「停車
    時不緊靠道路右側」之規定處罰。是本件異議人之停車行為
    雖不構成「併排停車」之違規事由，惟仍足以成立「停車時
    不緊靠道路右側」之裁罰事實。
五、綜上所述，異議人於上開時、地，有違反道路交通管理處罰
    條例第56條第1 項第6 款之違規事實，堪以認定。原處分機
    關據以援引上揭規定，裁處罰鍰1,200 元，固非無見，惟受
    處分人之違規事實應為「停車時不緊靠道路右側」，原處分
    機關誤認係「停車時併排停車」，自有未當，從而，異議人
    之異議雖無理由，然原處分既有前揭瑕疵而無可維持，自應
    撤銷原處分，並依上開條例第56條第1 項第6 款規定，裁處
    如主文第2 項所示之處分，以資適法。
六、據上論斷，應依道路交通管理處罰條例第87條第2 項，道路
    交通案件處理辦法第20條前段，裁定如主文。
中    華    民    國    100   年    5     月    31    日
                  交通法庭法  官  蔡和憲
上正本證明與原本無異
如不服本裁定應於送達後5日內向本院提出抗告狀。
中    華    民    國   100    年    5     月    31    日
                          書記官  翁其良